臺灣雲林地方法院刑事裁定
110年度六秩字第7號
移送機關    雲林縣警察局斗六分局
被移送人    李素禎


上列被移送人因違反社會秩序維護法案件，經移送機關以民國11
0 年8 月5 日雲警六偵社字第1100016657號移送書移送審理，本
院裁定如下：
    主  文
李素禎於公務員依法執行職務時，以顯然不當之行動相加，尚未
達強暴脅迫或侮辱之程度，處罰鍰新臺幣貳仟元。
    理  由
一、被移送人於下列時、地有違反社會秩序維護法之行為：
    ㈠時間：民國110 年7 月18日6 時30分。
　　㈡地點：雲林縣○○市○○路00號（斗六派出所）。
　　㈢行為：於公務員依法執行職務時，以顯然不當之行動（故
      意拍落員警用筆）相加，尚未達強暴脅迫或侮辱程度。
二、上開事實，有下列之事證證明屬實：
　　㈠被移送人於警詢時之陳述。
　　㈡移送機關員警製作之調查筆錄、監視器影像截圖共2 幀。
　　㈢移送機關員警歐哲安110 年8 月2 日製作之職務報告。
三、按於公務員依法執行職務時，以顯然不當之言詞或行動相加
    ，尚未達強暴脅迫或侮辱之程度者，處拘留或新臺幣1 萬2,
    000 元以下罰鍰，社會秩序維護法第85條第1 款定有明文，
    故於公務員依法執行職務時，以顯然不當之言詞或行動相加
    即構成本款妨害公務之行為，因其有礙於國家公權力之行使
    ，妨害國家法益，故應予以處罰（社會秩序維護法第85條第
    1 款立法理由參照）。雖被移送人於警詢時否認有上開情事
    ，並辯稱：「（你與關淑敏於110 年7 月18日6 時30分許進
    入本所領取QS7-791 號普輕機車鑰匙，你於關淑敏簽名捺印
    領取鑰匙時，為何故意將值班警員林子悅值勤用筆拍落地面
    ？）因為不知道領取鑰匙還要那麼麻煩，所以想說乾脆不要
    領，當時我伸手要催促我母親離開，沒想到我母親還握著筆
    ，所以當我拍我母親時才會連筆一起拍落地面。」、「（承
    上，警方出示本所監視器畫面，當時關淑敏已完成簽名並將
    筆放置值班台，為何你還故意將筆拍落地面？）那我剛剛講
    錯了，我是撥我母親的手，而筆剛好在他的手下方，才會順
    勢將筆滑落。」等語（見本院卷第3 頁），但參以被移送人
    上開陳述及移送機關員警歐哲安職務報告（見本院卷第11頁
    至第13頁），可知被移送人因不滿移送機關員警代為保管機
    車鑰匙而生交通不便之情事，嗣於移送機關辦理機車鑰匙領
    回手續時，先以言詞陳稱「寧願機車遭竊」，復將值班台上
    之用筆拍落地面，堪認被移送人上開所為已屬社會秩序維護
    法第85條第1 款所稱「顯然不當之行動」，而尚未達強暴脅
    迫或侮辱之程度，故被移送人前開所辯，不足憑採。
四、依社會秩序維護法第46條第2 項，第85條第1 款，裁定如主
    文。
中    華    民    國   110    年    9    月    15    日
                  斗六簡易庭      法  官  温文昌
以上正本係照原本作成。
如不服本裁定，得於裁定書送達之翌日起5 日內，以書狀敘述理
由，向本庭提起抗告（須附繕本）。
中　　華　　民　　國　　110 　年　　9 　　月　　15　　日
                                  書記官  張宏清